臺灣臺北地方法院民事裁定
110年度司字第192號
聲  請  人  何雅淑  
代  理  人  古瑞銘  
            林明正律師                    
上  一  人
複 代理 人  羅廣祐律師
相  對  人  台灣柒天精品旅店股份有限公司

法定代理人  張愷家  
代  理  人  王雅平  
上列聲請人聲請選派檢查人事件，本院裁定如下：
    主  文
選派張孟權會計師（睿豐會計師事務所）為相對人之檢查人，檢
查相對人自民國一百零五年起之業務帳目及財產情形。
聲請程序費用新臺幣壹仟元由相對人負擔。 
    理  由
一、按繼續6個月以上，持有已發行股份總數1％以上之股東，得
    檢附理由、事證及說明其必要性，聲請法院選派檢查人，於
    必要範圍內，檢查公司業務帳目、財產情形、特定事項、特
    定交易文件及紀錄，公司法第245條第1項定有明文。揆諸其
    修正之立法理由：「為強化公司治理、投資人保護機制及提
    高股東蒐集不法證據與關係人交易利益輸送蒐證之能力，爰
    修正第 1項，擴大檢查人檢查客體之範圍及於公司內部特定
    文件。所謂特定事項、特定交易文件及紀錄，例如關係人交
    易及其文件紀錄等。另參酌證券交易法第38條之1第2項立法
    例，股東聲請法院選派檢查人時，須檢附理由、事證及說明
    其必要性，以避免浮濫。」，可知，具備法定要件之少數股
    東得依該條項規定聲請選派檢查人之目的，係為強化股東保
    護機制及提高其蒐集不法證據與關係人交易利益輸送之能力
    ，藉由與董監事無關之檢查人，於必要範圍內，檢查公司業
    務帳目、財產情形、特定事項、特定交易文件及紀錄，補強
    監察人監督之不足，以保障股東之權益。又公司法雖於第24
    5條第1項賦與少數股東對公司業務帳目及財產狀況之檢查權
    ，然為防止少數股東濫用此權利，動輒查帳影響公司營運，
    故嚴格限制行使要件，限於股東須持股達已發行股份總數1％
    以上，且繼續6個月以上，始得向法院聲請選派檢查人，且
    檢查內容僅以公司業務帳目、財產情形、特定事項、特定交
    易文件及紀錄為限。是就立法精神觀諸公司法第245條第1項
    規定已就行使檢查權對公司經營所造成之影響，與少數股東
    權益之保障間，加以斟酌、衡量。準此，聲請人如具備上開
    股東身分，並檢附理由、事證及說明其必要性，亦非濫用權
    利，恣意擾亂公司正常營運，即已符合聲請法院選派公司檢
    查人之要件，相對人即有容忍檢查之義務，法院自應准許之
    。
二、聲請意旨略以：伊自民國106年9月起持有相對人已發行股份
　　，現持有股數為2,666,668股，為相對人已發行股份總數1％
　　，且繼續6個月以上之股東。過往相對人皆於每年1月給付股
    利予聲請人，然自109年以來迄今仍未給付，詢問相對人法
    定代理人後亦不予理會，不交代相對人營利狀況及不發股利
    之原因，聲請人已於109年9月3日委由律師發函告知，相對
    人仍未提供各年度之資產負債表、損益表和現金流量表等帳
    冊供聲請人查閱，前雖就相對人未核實股份登記之事與相對
    人達成和解，然後續執行亦多有爭議，為維護股東權益，確
    有選派檢查人之必要，爰請准選派檢查人檢查相對人之業務
    項目及財產情形等語。
三、相對人陳述意見略以：相對人前身台灣柒天精品旅店有限公
    司於104年成立，嗣於105年變更組織為股份有限公司，由全
    體股東選任鍾依陵於105、106、107、108年任負責人乙職，
    嗣於109年改選由現任法代張愷家任負責人迄今。然於相對
    人要求鍾依陵交接任職經營期間所持有之相對人資產負債表
    、損益表和現金流量表等帳冊時，鍾依陵竟拖延至109年2月
    15日才交付部分資料，且尚缺部分員工薪資表、員工資料
　　、會計帳電子檔、現金結餘表（年度總表）等，致無法向全
    體股東報告完整財務狀況，且經會計人員查核後，竟有高達
    新臺幣792萬5100元流向不明。對於鍾依陵此疑似掏空公司
    資產之嫌，相對人亦已向地檢署提起刑事告訴，為利地檢署
    偵查，請先准相對人與聲請人為協商，相對人願提供已持有
    之相關帳冊予聲請人及全體股東查閱等語。
四、經查：
　㈠聲請人主張其於106年9月起即持有相對人股份，現持有股數
    為2,666,668股，為相對人繼續1年以上持有已發行股份總數
    1％以上股東之事實，業據其提出相對人公司變更登記表為證
    （見本院卷第17-20頁），復為相對人代理人當庭所不爭（
    見本院卷第190頁），故聲請人具備公司法第245條第1項聲
    請選派檢查人之要件，堪予認定。又聲請人主張相對人經請
    求未予提供各年度之資產負債表、損益表和現金流量表等帳
    冊供聲請人查閱，為維股東權益有選派檢查人檢查公司於10
    5年起之業務帳目及財產情形必要等情，業據提出統領法律
    事務所函及本院110年度訴字第1189號事件和解筆錄為憑（
    見本院卷第21-24頁）；且相對人代理人亦當庭陳稱因前任
    負責人鍾依陵拖延不予交接重要帳冊，相對人公司有財務不
    明之情，已對鍾依陵提告，如能由會計師查出完整之公司業
    務帳目及財產情形，更可對鍾依陵所涉之案件為舉證，故對
    本件由台北市會計師公會推薦之檢查人人選為檢查沒有意見
    ，亦同意從105年開始為檢查等語（見本院卷第190頁），堪
    認聲請人確已檢附理由，並就相關事證釋明本件聲請選派檢
    查人釐清相對人公司營運、業務及財務狀況之必要性，且為
    相對人所同意，尚非濫用少數股東權。是依前開說明，聲請
    人依公司法第245條第1項規定聲請本院選派檢查人，檢查相
    對人105年迄今之業務帳目及財產情形，於法並無不合，應
    予准許。
　㈡本院依職權函請台北市會計師公會推薦適當之會計師供本院
    選為相對人檢查人，經該會推薦現執業於睿豐會計師事務所
    之張孟權會計師，輪辦本件檢查業務。本院審酌張孟權會計
    師為國立政治大學會計研究所學歷之專業會計師，於103年1
    0月23日即加入台北市會計師公會，復有擔任安侯建業聯合
    會計師事務所專業助理人員、國興聯合會計師事務所執業會
    計師、元禾法律事務所實習、受僱律師等專業經驗，此有該
    公會110年11月3日北市會字第1100349號函暨所附會員學經
    歷表可稽（本院卷第35-37頁），足見依張孟權會計師之學
    經歷、專長，對於公司業務、帳目及特定交易情況，應能本
    於專業知識予以檢查，當亦能適時維護、保障聲請人及相對
    人其他股東之權益。為此依公司法第245條第1項規定，選派
    張孟權會計師為檢查人，檢查相對人自105年起之業務帳目
    及財產情形。
五、依公司法第245條第1項、非訟事件法第175條第3項，裁定如
    主文。　　　　
中　　華　　民　　國　　110 　年　　11　　月　　30　　日
                  民事第五庭    法　官　  楊承翰
以上正本係照原本作成。
如不服本裁定應於送達後10日內向本院提出抗告狀，並繳納抗告
費新臺幣1,000元。　　　　　　　　　
中　　華　　民　　國　　110 　年　　11　　月　　30　　日
                                書記官    蕭欣怡